臺灣板橋地方法院刑事判決　　　　　　 100年度交訴字第28號
公　訴　人　臺灣板橋地方法院檢察署檢察官
被　　　告　陳智祥
上列被告因公共危險案件，經檢察官提起公訴（100 年度調偵字
第12號），本院依簡式審判程序判決如下：
    主  文
陳智祥駕駛動力交通工具肇事，致人受傷而逃逸，處有期徒刑陸
月，如易科罰金，以新臺幣壹仟元折算壹日。緩刑年，緩刑期
間付保護管束，並應於判決確定之日起六個月內按其與蘇麗卿於
民國九十九年十二月六日在臺北縣樹林市調解委員會成立之調解
內容支付剩餘之新臺幣萬元，另應向檢察官指定之政府機關、
機構、行政法人、社區或其他符合公益目的之機構或團體，提供
陸拾小時之義務勞務。
    事  實
一、陳智祥於民國99年9 月5 日18時10分許，騎乘車牌號碼930-
    GKX 號重型機車，沿臺北縣樹林市（現改制為新北市樹林區
    ，以下同）大安路往新莊方向行駛，行經大安路與文化街口
    時，本應注意車前狀況，並隨時採取必要之安全措施，而依
    當時天候、路況良好，並無不能注意之情事，其竟疏未注意
    ，追撞左前方由簡麗卿所騎乘、搭載簡麗蓮之車牌號碼N2P-
    298 號重型機車，致簡麗卿、簡麗蓮人車倒地，簡麗卿受有
    右側肱骨骨折、左上顎正中門齒及右上顎側門齒牙冠斷裂、
    頸部扭傷、左膝擦傷併撕裂傷0.5 公分等傷害，簡麗蓮受有
    右外踝骨線性骨折、頭部創傷合併臉部挫傷、臉部、右手肘
    、右手、右腳擦傷及挫傷等傷害（所涉過失傷害簡麗蓮部分
    ，未據告訴；至所涉過失傷害簡麗卿部分，業經臺灣板橋地
    方法院檢察署檢察官以100 年度調偵字第12號為不起訴處分
    ）。詎陳智祥明知自己肇事致簡麗卿等人受有傷害，竟基於
    肇事逃逸之犯意，未對簡麗卿等人施予必要之救護措施或留
    下聯絡方式，旋即駕車逃逸。嗣經路人報警，警方到場處理
    並依簡麗蓮提供之肇事逃逸車輛車牌號碼，始循線查獲上情
    。
二、案經臺北縣政府警察局（現改制為新北市政府警察局）樹林
    分局移送臺灣板橋地方法院檢察署檢察官偵查起訴。
    理  由
一、本院於準備程序進行中，被告陳智祥就被訴事實為有罪之陳
    述，經告知被告簡式審判程序之旨，並聽取公訴人及被告之
    意見後，裁定進行簡式審判程序。
二、前揭事實，為被告在本院審理時坦承不諱，並據被害人簡麗
    卿、簡麗蓮於警詢及偵查中指述甚明。此外，復有卷附之交
    通事故現場圖、道路交通事故調查報告表（一）、（二）、
    臺北縣政府警察局樹林分局疑似道路交通事故肇事逃逸追查
    表、亞東紀念醫院診斷證明書、現場及車損照片20張等可資
    佐證，足認被告之任意性自白與事實相符。從而，本件事證
    明確，被告前開肇事逃逸犯行，堪以認定，應予依法論科。
三、核被告所為，係犯刑法第185 條之4 之肇事逃逸罪。爰審酌
    被告明知其駕車行為肇事致他人受傷，竟不知停留於肇事現
    場處理，反駕車逃逸，使被害人蒙受身體傷害及財產上損失
    ，亦危及一般道路用路人之安全，應予非難，惟念其犯後已
    坦承犯行，態度良好，且被害人簡麗卿、簡麗蓮均表示願給
    被告自新之機會，暨其智識程度、生活狀況、犯罪之動機、
    目的等一切情狀，量處如主文所示之刑，並諭知如易科罰金
    之折算標準，以資懲儆。末查，被告前未曾因故意犯罪受有
    期徒刑以上刑之宣告，有臺灣高等法院被告前案紀錄表1 份
    附卷可稽，其因一時失慮，致觸犯本件犯行，然已坦承犯行
    ，知所悔悟，並就過失傷害部分，與告訴人簡麗卿達成和解
    ，經此偵審程序及罪刑之宣告，當知所警惕，而無再犯之虞
    ，本院認所宣告之刑以暫不執行為適當，爰諭知緩刑期間3
    年，並依刑法第93條第1 項第2 款之規定，在緩刑期內併付
    保護管束，以啟自新，俾使其能履行尚待履行之和解條件。
    又斟酌被告與簡麗卿達成之和解條件（臺北縣樹林市調解委
    員會99年12月6 日調解書），被告迄今尚有餘款新臺幣3 萬
    元未如期給付，爰依刑法第74條第2 項第3 款規定，為被告
    應於判決確定之日起6 個月內支付和解賠償餘額予蘇麗卿之
    負擔宣告，由執行檢察官監督被告履行該和解條件，若被告
    於緩刑期間就該負擔有違反且情節重大者，檢察官得依刑法
    第75條之1 第1 項第4 款之規定，聲請法院撤銷其緩刑之宣
    告。另考量被告正值青壯，如得命其於執行檢察官指定之團
    體中貢獻一己之力，必能發揮莫大助益，且有助於社會，同
    時使被告得於服務中認真學習尊重他人權益，恪守法治正確
    態度，避免任令侵踏，爰再指定如主文所示，被告應依執行
    檢察官之具體指示提供相關對象機關或單位共計60小時之義
    務勞務，勉力貢獻所長。
據上論斷，應依刑事訴訟法第273 條之1 第1 項、第299 條第1
項前段，刑法第185 條之4 、第41條第1 項前段、第74條第1 項
第1 款、第2 項第3 款、第5 款、第93條第1 項第2 款，判決如
主文。
本案經檢察官李超偉到庭執行職務。
中    華    民    國    100     年    3     月  31    日
                      刑事第一庭  法  官  陳正偉
上列正本證明與原本無異。
如不服本判決，應於判決送達後10日內敘明上訴理由，向本院提
出上訴狀 (應附繕本) ，上訴於臺灣高等法院。其未敘述上訴理
由者，應於上訴期間屆滿後20日內向本院補提理由書「切勿逕送
上級法院」。
                                  書記官  許慧禎
中    華    民    國    100     年    3     月  31    日
附錄本案論罪科刑法條全文：
中華民國刑法第185條之4
駕駛動力交通工具肇事，致人死傷而逃逸者，處6 月以上5 年以
下有期徒刑。